臺灣新竹地方法院刑事判決
111年度訴字第229號
公  訴  人  臺灣新竹地方檢察署檢察官
被      告  陳佩暄



上列被告因傷害案件，經檢察官提起公訴（110年度調少連偵字
第3號），被告於準備程序中就被訴事實為有罪之陳述，經本院
合議庭裁定由受命法官獨任進行簡式審判程序，判決如下：
    主    文
甲○○成年人與少年共同犯傷害罪，處拘役參拾日，如易科罰金，
以新臺幣壹仟元折算壹日。
    犯罪事實
一、甲○○為成年人，與其胞妹即少年陳○安（姓名年籍詳卷，民
    國91年7月下旬出生，行為時為14歲以上未滿18歲之具刑事
    責任能力之少年，所犯傷害罪另經本院少年法庭裁定應予訓
    誡)、范財碩（原名范維宇，所涉傷害罪嫌另經檢察官為不
    起訴處分）等人，於民國109年7月6日凌晨4時許，在位於新
    竹市○區○○路000號錢櫃北大店第506包廂內，因不明原因與
    乙○○發生口角爭執，甲○○與陳○安竟共同基於傷害之犯意聯
    絡，由陳○安拉扯乙○○之頭髮，甲○○則持桌上玻璃杯朝乙○○
    丟擲，並與乙○○發生肢體拉扯，致乙○○受有頭部外傷併左側
    頭頂部挫傷、臉部挫傷併撕裂傷（約2公分）、牙齒損傷、
    右肘挫傷併擦傷、右手大拇指挫傷、右膝挫傷併擦傷等傷害
    。
二、案經乙○○訴由新竹市警察局第一分局報告臺灣新竹地方檢察
    署檢察官偵查起訴。
    理    由
一、本件被告甲○○所犯為死刑、無期徒刑或最輕本刑為3年以上
    有期徒刑或高等法院管轄第一審案件以外之罪，其於準備程
    序進行中先就被訴事實為有罪之陳述，經本院告知簡式審判
    程序之旨，並聽取公訴人及被告之意見後，依刑事訴訟法第
    273條之1第1項、第284條之1規定，裁定改由受命法官獨任
    進行簡式審判程序，是依刑事訴訟法第273條之2規定，本件
    之證據調查，不受同法第159條第1項、第161條之2、第161
    條之3、第163條之1及第164條至第170條規定之限制，合先
    敘明。
二、上揭犯罪事實，業據被告於警詢、偵查中、本院準備程序及
    審理時坦承不諱（見少連偵卷第5-6、36頁、調少連偵卷第1
    5頁反面、本院訴字卷第24、28、31-32頁），並經證人即告
    訴人乙○○於警詢及偵查中、證人鄭家盛於另案少年法庭調查
    時分別證述明確（見少連偵卷第11-12頁、第35頁反面-36頁
    、本院少調字卷第141-143頁），且有證人即少年陳○安於警
    詢、證人劉益辰於警詢及另案少年法庭調查時、證人范維宇
    於警詢及偵查中之證述可佐（見少連偵卷第9-10頁、調少連
    偵卷第27-28頁、本院少調字卷第85-87頁、少連偵卷第7-8
    、36頁），復有告訴人提出之國立臺灣大學醫學院附設醫院
    新竹分院診斷證明書1份（見少連偵卷第15頁）、警員職務
    報告1紙（見少連偵卷第4頁）在卷可稽，足認被告之任意性
    自白與事實相符，堪以認定。綜上，本案事證明確，被告上
    開犯行洵堪認定，應依法論科。
三、核被告所為，係犯刑法第277條第1項之傷害罪。被告與少年
    陳○安間，就上開犯行有犯意聯絡及行為分擔，應依刑法第2
    8條規定，論以共同正犯。按兒童及少年福利與權益保障法
    第112條第1項前段，其中與兒童、少年共同犯罪為共同正犯
    ，其加重係概括性之規定，對一切犯罪皆有其適用，屬刑法
    總則加重之性質。查被告於本案行為時，係已年滿20歲之成
    年人，少年陳○安則係14歲以上、未滿18歲之具刑事責任能
    力之少年，此有其等之年籍資料在卷可憑，而被告為少年陳
    ○安之胞姐，並自承知悉少年陳○安於案發時未滿18歲乙情（
    見本院訴字卷第31頁），堪認其主觀上對於與少年共犯一事
    有直接故意，是被告與少年陳○安共同實施本案傷害罪，自
    應依兒童及少年福利與權益保障法第112條第1項前段之規定
    ，加重其刑。爰以行為人之責任為基礎，審酌被告與告訴人
    前為同事、朋友關係，未思以理性方式處理紛爭，率然以前
    揭方式傷害告訴人，所為實不可取，兼衡被告犯後坦認犯罪
    ，亦有意願與告訴人和解，然因雙方就和解條件認知之差距
    ，迄未能達成和解之犯罪後態度，復考量被告犯罪之動機、
    目的、手段、告訴人所受傷勢程度，又被告無任何犯罪前科
    ，有臺灣高等法院被告前案紀錄表在卷可參，素行良好，暨
    其自陳學歷為高職畢業之智識程度、目前從事行政助理工作
    、已婚、育有1子尚未滿1歲、經濟狀況勉持之生活狀況（見
    本院訴字卷第32頁）等一切情狀，量處如主文所示之刑，並
    諭知易科罰金之折算標準。
據上論斷，應依刑事訴訟法第273條之1第1項、第299條第1項前
段，判決如主文。
本案經檢察官廖啟村提起公訴，檢察官陳中順到庭執行職務。
中　　華　　民　　國　　111 　年　　5 　　月　　16　　日
                  刑事第八庭  法  官  廖素琪
以上正本證明與原本無異。
如不服本判決應於收受本判決後20日內向本院提出上訴書狀，上
訴書狀應敘述具體理由。上訴書狀未敘述上訴理由者，應於上訴
期間屆滿後20日內補提理由書狀於本院（均須按他造當事人之人
數附繕本）「切勿逕送上級法院」。
告訴人或被害人如對於本判決不服者，應具備理由請求檢察官上
訴，其上訴期間之計算係以檢察官收受判決正本之日期為準。
中　　華　　民　　國　　111 　年　　5 　　月　　16　　日
                              書記官  田宜芳
中華民國刑法第277條
傷害人之身體或健康者，處5年以下有期徒刑、拘役或50萬元以
下罰金。
犯前項之罪，因而致人於死者，處無期徒刑或7年以上有期徒刑
；致重傷者，處3年以上10年以下有期徒刑。